臺灣臺南地方法院刑事判決
110年度訴字第957號
公  訴  人  臺灣臺南地方檢察署檢察官
被      告  謝秉杰



選任辯護人  郭子誠律師
            許婉慧律師
            蘇文斌律師
上列被告因違反毒品危害防制條例案件，經檢察官提起公訴（11
0年度偵字第16571號、第19658號），本院判決如下：
    主  文
謝秉杰犯如附表所示之販賣第二級毒品罪，共拾伍罪，各處如附
表所示之刑及沒收。應執行有期徒刑肆年。沒收部分，併執行之
。
    事  實
一、謝秉杰明知甲基安非他命係毒品危害防制條例第2條第2項第
    2款列管之第二級毒品，不得非法販賣、持有，竟意圖營利
    ，分別基於販賣第二級毒品甲基安非他命之犯意，持用iPho
    ne廠牌行動電話1支（搭配門號0000000000號SIM卡1張）作
    為聯絡毒品交易之工具，與如附表所示之交易對象聯繫約定
    交易事宜後，再於附表所示之時間、地點，以附表所示之交
    易方式，販賣附表所示金額、數量之甲基安非他命予附表所
    示之購毒者盧勇漢1次、徐進龍2次、張弼發12次，並取得購
    毒價金（附表編號1部分，盧勇漢尚有賒欠新臺幣〈下同〉200
    元）。嗣臺灣臺南地方檢察署檢察官聲請對上開門號行動電
    話實施通訊監察，並經警於民國110年8月5日持本院核發之
    搜索票，前往臺南市○○區○○段○0000○000地號執行搜索，當
    場扣得甲基安非他命2包、磅秤1個、iPhone廠牌行動電話1
    支（搭配門號0000000000號SIM卡1張）、現金6萬1900元，
    始查獲上情。
二、案經臺灣臺南地方檢察署檢察官指揮臺南市政府警察局刑事
    警察大隊移送偵查起訴。
    理  由
一、本判決所引用為判斷基礎之下列證據，關於被告以外之人於
    審判外陳述之傳聞供述證據，檢察官、被告、辯護人於審判
    程序中均同意作為證據使用，或知有傳聞證據之情形而未於
    言詞辯論終結前聲明異議（本院卷第61至64頁、第118至126
    頁），本院審酌該等證據作成時之情況，並無取證之瑕疵或
    其他違法不當之情事，且與待證事實具有關聯性，應均具有
    證據能力。
二、對於上揭犯罪事實，業據被告於警詢、偵訊及本院審理時均
    坦承不諱，並有附表所示之相關證據及本院110年聲搜字第7
    42號搜索票、臺南市政府警察局刑事警察大隊搜索扣押筆錄
    、扣押物品目錄表各1份、現場搜索照片8張（偵卷第107至1
    14頁、第131至134頁）在卷可稽及扣案物可為佐證，足認被
    告前開自白與事證相符，應堪予採信。又本件被告確有因販
    賣第二級毒品，取得相當之對價，並陳稱：因自己有在施用
    毒品，其販賣第二級毒品甲基安非他命，可以賺取些許毒品
    供己施用；本案購入毒品後加價轉賣給附表所示之人，大約
    賺得1萬元等語（本院卷第60頁、第127至128頁），足見被
    告主觀上確實有獲取不法利益之營利意圖甚明。是本案事證
    明確，被告上開犯行均堪以認定，應依法論科。
三、論罪科刑：
  ㈠按甲基安非他命係毒品危害防制條例第2條第2項第2款規定之
    第二級毒品。核被告所為，均係犯毒品危害防制條例第4條
    第2項之販賣第二級毒品罪。
　㈡被告販賣前持有第二級毒品之低度行為，分別為販賣之高度
    行為所吸收，均不另論罪。
  ㈢被告犯如附表所示之販賣第二級毒品15罪間，犯意各別、行
    為互殊，應予分論併罰。
　㈣被告就附表所示販賣第二級毒品犯行，於偵審時均自白不諱
    ，均應適用毒品危害防制條例第17條第2項之規定減輕其刑
    。另被告指證毒品來源係向綽號「哥」、「美戀」、「阿豐
    」（本名鍾○豐）購得等語，復由本院函詢關於該毒品來源
    乙節，經臺灣臺南地方檢察署偵查檢察官、臺南市政府警察
    局刑事警察大隊回覆：被告謝秉杰因違反毒品危害防制條例
    案件，確有供出毒品來源綽號阿豐（即本名鍾○豐），現由
    臺灣臺南地方檢察署檢察官指揮偵辦中；其餘毒品上手綽號
    「美戀」、「哥」因無其他相關資料可供佐證，無法續行追
    查等情，並經鍾○豐坦承有於110年4月23日販賣第二級毒品
    甲基安非他命（半兩）2萬元予被告乙事，此有臺灣臺南地
    方檢察署110年10月13日南檢文暑110偵16571字第110906285
    3號函（本院卷第45頁）、臺南市政府警察局刑事警察大隊1
    10年10月13日南市警刑大科偵字第1100555330號函暨110 年
    10月11日偵查報告（本院卷第47至49頁）、110年11月11日
    南市警刑大科偵字第1100620546號函暨鍾〇豐警詢筆錄（本
    院卷第81頁、彌封袋）附卷可佐，應認為本件有因被告之供
    述而查獲毒品來源鍾○豐，故均依毒品危害防制條例第17條
    第1項規定減輕其刑，並依法遞減之。
　㈤爰審酌被告本身有施用毒品之惡習，應知甲基安非他命對人
    身心戕害之嚴重性，且販賣甲基安非他命為政府嚴厲查禁之
    行為，竟無視法紀，仍販賣甲基安非他命予他人，所為戕害
    人體健康，危害社會治安和善良秩序，亦顯見其漠視政府防
    制毒品之政策與決心，所為實不可取。惟念被告犯後坦承犯
    行，態度尚佳，販賣甲基安非他命之對象3人、數量、次數
    與獲利非鉅，及被告自陳教育程度為高中肄業、未婚，目前
    與父親從事室內裝潢工作等一切情狀，分別量處如附表所示
    之刑。另衡以刑法第51條第5款係採限制加重原則，非累加
    原則，及現行實務上對於販賣毒品罪之執行刑量定，大多依
    其所宣告之最高刑度就其餘每次犯行略加其刑度等情，本諸
    刑罰經濟與責罰相當原則，兼顧對於被告之儆懲與更生，定
    其應執行之刑，如主文所示。
　㈥沒收：
　1.扣案iPhone廠牌行動電話1支（搭配門號0000000000號SIM卡
    1張）係被告女友申辦予被告使用，及扣案磅秤1個，均係被
    告所有，分別供其本案販賣第二級毒品時與購毒者聯絡使用
    及毒品秤重使用，據被告供陳在卷，均應依毒品危害防制條
    例第19條第1項規定，宣告沒收之。
　2.被告因販賣第二級毒品犯行所取得如附表所示之購毒價金，
    除附表編號1盧勇漢尚有賒欠200元外，均為其本案之不法犯
    罪所得，應依刑法第38條之1第1項之規定宣告沒收，並由扣
    案之現金6萬1900元予以扣除沒收之。
　3.扣案甲基安非他命2包雖亦為被告所有，惟係其另涉施用或
    持有毒品案件之相關證物，應與本案無關；而其餘扣案物即
    現金部分，無證據證明與本案犯行有何關聯，除上開諭知沒
    收部分外，均不予宣告沒收，附此敘明。
四、據上論斷，依刑事訴訟法第299 條第1 項前段，毒品危害防
    制條例第4條第2項、第17條第1項、第2項、第19條第1項，
    刑法第11條、第51條第5款、第38條之1第1項，判決如主文
    。
本案經檢察官黃慶瑋提起公訴，檢察官呂舒雯到庭執行職務
中　　華　　民　　國　　111 　年　　2 　　月　　10　　日
            刑事第十四庭  審判長法  官  周紹武
                                法  官  林岳葳
                                法  官  蕭雅毓  
以上正本證明與原本無異。
如不服本判決應於收受判決後20日內向本院提出上訴書狀，並應
敘述具體理由；其未敘述上訴理由者，應於上訴期間屆滿後20日
內向本院補提理由書（均須按他造當事人之人數附繕本）。「切
勿逕送上級法院」。
                                書記官  李如茵
中　　華　　民　　國　　111 　年　　2 　　月　　10　　日
附錄本案論罪科刑法條全文
毒品危害防制條例第4條
製造、運輸、販賣第一級毒品者，處死刑或無期徒刑；處無期徒
刑者，得併科新臺幣3千萬元以下罰金。
製造、運輸、販賣第二級毒品者，處無期徒刑或10年以上有期徒
刑，得併科新臺幣1千5百萬元以下罰金。
製造、運輸、販賣第三級毒品者，處7年以上有期徒刑，得併科
新臺幣1千萬元以下罰金。
製造、運輸、販賣第四級毒品者，處5年以上12年以下有期徒刑
，得併科新臺幣5百萬元以下罰金。
製造、運輸、販賣專供製造或施用毒品之器具者，處1年以上7年
以下有期徒刑，得併科新臺幣1百50萬元以下罰金。
前五項之未遂犯罰之。

【附表】
編號 購毒者 交易時間 交易地點 交易方式 毒品數量/金額（新臺幣） 證據 所犯罪名及處刑暨沒收 1 盧勇漢 110年5月11日15時59分許 臺南市○○區○○路0段00號旁透天厝 盧勇漢以持用門號0000000000號行動電話與謝秉杰所持用門號0000000000號行動電話聯繫後，雙方於左列時間、地點，以一手交錢一手交貨方式交易        甲基安非他命1包（重量不詳）1,000元（盧勇漢尚賒欠200元） 1.證人盧勇漢於警詢、偵訊時之證述（警卷第213至233頁，偵卷第463至467頁） 2.盧勇漢持用行動電話門號0000000000號與被告持用行動電話門號0000000000號之通訊監察譯文（警卷第75頁） 3.臺灣臺南地方法院110年聲監續字第209號通訊監察書暨電話附表（警卷第195至197頁） 4.指認犯罪嫌疑人紀錄表（盧勇漢指認）（警卷第235至237頁） 5.被告與盧勇漢0511毒品交易地點蒐證畫面照片7張（警卷第76至78頁） 6.門號0000000000號、0000000000號之通聯調閱查詢單（警卷第183、249頁） 謝秉杰販賣第二級毒品，處有期徒刑貳年陸月。扣案iPhone廠牌行動電話壹支（搭配門號0000000000號SIM卡壹張）、磅秤壹個、犯罪所得新臺幣捌佰元，均沒收。 2 徐進龍  110年5月5日20時57分許 臺南市○○區○○路000號（太子廟） 徐進龍以持用門號0000000000號行動電話與謝秉杰所持用門號0000000000號行動電話聯繫後，雙方於左列時間、地點，以一手交錢一手交貨方式交易        甲基安非他命1包（重量不詳）2,000元 1.證人徐進龍於警詢、偵訊時之證述（偵卷第183至195頁、第257至259頁） 2.徐進龍持用行動電話門號0000000000號與被告持用行動電話門號0000000000號之通訊監察譯文（偵卷第43至46頁） 3.被告與徐進龍交易之監視器錄影擷取畫面照片10張、車牌辨識系統擷取畫面照片3張（偵卷第46至50頁） 4.臺灣臺南地方法院110年聲監續字第209號通訊監察書暨電話附表（警卷第195至197頁）　 5.指認犯罪嫌疑人紀錄表（徐進龍指認）（警卷第273至275頁） 6.門號0000000000號、0000000000號之通聯調閱查詢單（警卷第183、317頁） 謝秉杰販賣第二級毒品，處有期徒刑貳年陸月。扣案iPhone廠牌行動電話壹支（搭配門號0000000000號SIM卡壹張）、磅秤壹個、犯罪所得新臺幣貳仟元，均沒收。 3  110年5月20日18時35分許 臺南市○○區○○路000號（太子廟） 徐進龍以持用門號0000000000號行動電話與謝秉杰所持用門號0000000000號行動電話聯繫後，雙方於左列時間、地點，以一手交錢一手交貨方式交易    甲基安非他命1包（重量不詳）2,000元 1.證人徐進龍於警詢、偵訊時之證述（偵卷第183至195頁、第257至259頁） 2.徐進龍持用行動電話門號0000000000號與被告持用行動電話門號0000000000號之通訊監察譯文（偵卷第51至53頁） 3.被告與徐進龍交易之監視器錄影擷取畫面照片11張、車牌辨識系統擷取畫面照片3張（偵卷第53至58頁） 4.臺灣臺南地方法院110年聲監續字第209號通訊監察書暨電話附表（警卷第195至197頁） 5.指認犯罪嫌疑人紀錄表（徐進龍指認）（警卷第273至275頁） 6.門號0000000000號、0000000000號之通聯調閱查詢單（警卷第183、317頁） 謝秉杰販賣第二級毒品，處有期徒刑貳年陸月。扣案iPhone廠牌行動電話壹支（搭配門號0000000000號SIM卡壹張）、磅秤壹個、犯罪所得新臺幣貳仟元，均沒收。 4 張弼發  110年4月24日0時16分許 臺南市○○區○○路0段00號旁透天厝 張弼發以持用門號0000000000號行動電話與謝秉杰所持用門號0000000000號行動電話聯繫後，雙方於左列時間、地點，以一手交錢一手交貨方式交易    甲基安非他命1包（重量不詳）2,000元 1.證人張弼發於警詢、偵訊時之證述（偵卷第267至295頁、第385至389頁） 2.張弼發持用行動電話門號0000000000號與被告持用行動電話門號0000000000號之通訊監察譯文（偵卷第101至105頁） 3.被告與張弼發交易之車牌辨識系統擷取畫面照片2張（偵卷第105頁） 4.臺灣臺南地方法院110年聲監續字第209號通訊監察書暨電話附表（警卷第195至197頁） 5.指認犯罪嫌疑人紀錄表（張弼發指認）（偵卷第297至299頁） 6.門號0000000000號、0000000000號之通聯調閱查詢單（警卷第183、433頁） 謝秉杰販賣第二級毒品，處有期徒刑貳年陸月。扣案iPhone廠牌行動電話壹支（搭配門號0000000000號SIM卡壹張）、磅秤壹個、犯罪所得新臺幣貳仟元，均沒收。 5  110年5月7日13時21分許 臺南市○○區○○路0段00號旁透天厝 張弼發以持用門號0000000000號行動電話與謝秉杰所持用門號0000000000號行動電話聯繫後，雙方於左列時間、地點，以一手交錢一手交貨方式交易   甲基安非他命1包（重量不詳）2,000元 1.證人張弼發於警詢、偵訊時之證述（偵卷第267至287頁、第289至295頁、第385至389頁） 2.張弼發持用行動電話門號0000000000號與被告持用行動電話門號0000000000號之通訊監察譯文（偵卷第97頁） 3.被告與張弼發交易之監視器錄影擷取畫面照片9張、車牌辨識系統擷取畫面照片1張（偵卷第97至100頁） 4.臺灣臺南地方法院110年聲監續字第209號通訊監察書暨電話附表（警卷第195至197頁） 5.指認犯罪嫌疑人紀錄表（張弼發指認）（偵卷第297至299頁） 6.門號0000000000號、0000000000號之通聯調閱查詢單（警卷第183、433頁） 謝秉杰販賣第二級毒品，處有期徒刑貳年陸月。扣案iPhone廠牌行動電話壹支（搭配門號0000000000號SIM卡壹張）、磅秤壹個、犯罪所得新臺幣貳仟元，均沒收。 6  110年5月13日19時11分許 臺南市○○區○○路0段00號旁透天厝 張弼發以持用門號0000000000號行動電話與謝秉杰所持用門號0000000000號行動電話聯繫後，雙方於左列時間、地點，以一手交錢一手交貨方式交易   甲基安非他命1包（重量不詳）2,000元 1.證人張弼發於警詢、偵訊時之證述（偵卷第267至287頁、第289至295頁、第385至389頁） 2.張弼發持用行動電話門號0000000000號與被告持用行動電話門號0000000000號之通訊監察譯文（偵卷第93頁） 3.被告與張弼發交易之遠端蒐證照片9張（偵卷第94至96頁） 4.臺灣臺南地方法院110年聲監續字第209號通訊監察書暨電話附表（警卷第195至197頁） 5.指認犯罪嫌疑人紀錄表（張弼發指認）（偵卷第297至299頁） 6.門號0000000000號、0000000000號之通聯調閱查詢單（警卷第183、433頁） 謝秉杰販賣第二級毒品，處有期徒刑貳年陸月。扣案iPhone廠牌行動電話壹支（搭配門號0000000000號SIM卡壹張）、磅秤壹個、犯罪所得新臺幣貳仟元，均沒收。 7  110年5月17日23時4分許 臺南市○○區○○路0段00號旁透天厝 張弼發以持用門號0000000000號行動電話與謝秉杰所持用門號0000000000號行動電話聯繫後，雙方於左列時間、地點，以一手交錢一手交貨方式交易   甲基安非他命1包（重量不詳）2,000元 1.證人張弼發於警詢、偵訊時之證述（偵卷第267至287頁、第289至295頁、第385至389頁） 2.張弼發持用行動電話門號0000000000號與被告持用行動電話門號0000000000號之通訊監察譯文（偵卷第88頁） 3.被告與張弼發交易之遠端蒐證照片13張（偵卷第89至93頁） 4.臺灣臺南地方法院110年聲監續字第209號通訊監察書暨電話附表（警卷第195至197頁） 5.指認犯罪嫌疑人紀錄表（張弼發指認）（偵卷第297至299頁） 6.門號0000000000號、0000000000號之通聯調閱查詢單（警卷第183、433頁） 謝秉杰販賣第二級毒品，處有期徒刑貳年陸月。扣案iPhone廠牌行動電話壹支（搭配門號0000000000號SIM卡壹張）、磅秤壹個、犯罪所得新臺幣貳仟元，均沒收。 8  110年5月21日16時29分許 臺南市○○區○○路0段00號旁透天厝 張弼發以持用門號0000000000號行動電話與謝秉杰所持用門號0000000000號行動電話聯繫後，雙方於左列時間、地點，以一手交錢一手交貨方式交易   甲基安非他命1包（重量不詳）2,000元 1.證人張弼發於警詢、偵訊時之證述（偵卷第267至287頁、第289至295頁、第385至389頁） 2.張弼發持用行動電話門號0000000000號與被告持用行動電話門號0000000000號之通訊監察譯文（偵卷第84至85頁） 3.被告與張弼發交易之遠端蒐證照片9張（偵卷第85至88頁） 4.臺灣臺南地方法院110年聲監續字第209號通訊監察書暨電話附表（警卷第195至197頁） 5.指認犯罪嫌疑人紀錄表（張弼發指認）（偵卷第297至299頁） 6.門號0000000000號、0000000000號之通聯調閱查詢單（警卷第183、433頁） 謝秉杰販賣第二級毒品，處有期徒刑貳年陸月。扣案iPhone廠牌行動電話壹支（搭配門號0000000000號SIM卡壹張）、磅秤壹個、犯罪所得新臺幣貳仟元，均沒收。 9  110年5月28日16時35分許 臺南市○○區○○路0段00號旁透天厝 張弼發以持用門號0000000000號行動電話與謝秉杰所持用門號0000000000號行動電話聯繫後，雙方於左列時間、地點，以一手交錢一手交貨方式交易   甲基安非他命1包（重量不詳）2,000元 1.證人張弼發於警詢、偵訊時之證述（偵卷第267至287頁、第289至295頁、第385至389頁） 2.張弼發持用行動電話門號0000000000號與被告持用行動電話門號0000000000號之通訊監察譯文（偵卷第80頁） 3.被告與張弼發交易之監視器錄影擷取畫面照片10張、車牌辨識系統擷取畫面照片2張（偵卷第81至84頁） 4.臺灣臺南地方法院110年聲監續字第281號通訊監察書暨電話附表（警卷第199至201頁） 5.指認犯罪嫌疑人紀錄表（張弼發指認）（偵卷第297至299頁） 6.門號0000000000號、0000000000號之通聯調閱查詢單（警卷第183、433頁） 謝秉杰販賣第二級毒品，處有期徒刑貳年陸月。扣案iPhone廠牌行動電話壹支（搭配門號0000000000號SIM卡壹張）、磅秤壹個、犯罪所得新臺幣貳仟元，均沒收。 10  110年6月4日14時54分許 臺南市○○區○○路0段00號旁透天厝 張弼發以持用門號0000000000號行動電話與謝秉杰所持用門號0000000000號行動電話聯繫後，雙方於左列時間、地點，以一手交錢一手交貨方式交易   甲基安非他命1包（重量不詳）2,000元 1.證人張弼發於警詢、偵訊時之證述（偵卷第267至287頁、第289至295頁、第385至389頁） 2.張弼發持用行動電話門號0000000000號與被告持用行動電話門號0000000000號之通訊監察譯文（偵卷第77頁） 3.被告與張弼發交易之監視器錄影擷取畫面照片7張（偵卷第78至80頁） 4.臺灣臺南地方法院110年聲監續字第281號通訊監察書暨電話附表（警卷第199至201頁） 5.指認犯罪嫌疑人紀錄表（張弼發指認）（偵卷第297至299頁） 6.門號0000000000號、0000000000號之通聯調閱查詢單（警卷第183、433頁） 謝秉杰販賣第二級毒品，處有期徒刑貳年陸月。扣案iPhone廠牌行動電話壹支（搭配門號0000000000號SIM卡壹張）、磅秤壹個、犯罪所得新臺幣貳仟元，均沒收。 11  110年6月13日12時11分許 臺南市○○區○○路0段00號旁透天厝 張弼發以持用門號0000000000號行動電話與謝秉杰所持用門號0000000000號行動電話聯繫後，雙方於左列時間、地點，以一手交錢一手交貨方式交易   甲基安非他命1包（重量不詳）2,000元 1.證人張弼發於警詢、偵訊時之證述（偵卷第267至287頁、第289至295頁、第385至389頁） 2.張弼發持用行動電話門號0000000000號與被告持用行動電話門號0000000000號之通訊監察譯文（偵卷第74至75頁） 3.被告與張弼發交易之遠端蒐證照片6張（偵卷第75至77頁） 4.臺灣臺南地方法院110年聲監續字第281號通訊監察書暨電話附表（警卷第199至201頁） 5.指認犯罪嫌疑人紀錄表（張弼發指認）（偵卷第297至299頁） 6.門號0000000000號、0000000000號之通聯調閱查詢單（警卷第183、433頁） 謝秉杰販賣第二級毒品，處有期徒刑貳年陸月。扣案iPhone廠牌行動電話壹支（搭配門號0000000000號SIM卡壹張）、磅秤壹個、犯罪所得新臺幣貳仟元，均沒收。 12  110年6月14日16時許 臺南市○○區○○路0段00號旁透天厝 張弼發以持用門號0000000000號行動電話與謝秉杰所持用門號0000000000號行動電話聯繫後，雙方於左列時間、地點，以一手交錢一手交貨方式交易   甲基安非他命1包（重量不詳）2,000元 1.證人張弼發於警詢、偵訊時之證述（偵卷第267至287頁、第289至295頁、第385至389頁） 2.張弼發持用行動電話門號0000000000號與被告持用行動電話門號0000000000號之通訊監察譯文（偵卷第72頁） 3.被告與張弼發交易之遠端蒐證照片7張（偵卷第72至74頁） 4.臺灣臺南地方法院110年聲監續字第281號通訊監察書暨電話附表（警卷第199至201頁） 5.指認犯罪嫌疑人紀錄表（張弼發指認）（偵卷第297至299頁） 6.門號0000000000號、0000000000號之通聯調閱查詢單（警卷第183、433頁） 謝秉杰販賣第二級毒品，處有期徒刑貳年陸月。扣案iPhone廠牌行動電話壹支（搭配門號0000000000號SIM卡壹張）、磅秤壹個、犯罪所得新臺幣貳仟元，均沒收。 13  110年6月15日22時51分許 臺南市○○區○○路0段00號旁透天厝 張弼發以持用門號0000000000號行動電話與謝秉杰所持用門號0000000000號行動電話聯繫後，雙方於左列時間、地點，以一手交錢一手交貨方式交易   甲基安非他命1包（重量不詳）2,000元 1.證人張弼發於警詢、偵訊時之證述（偵卷第267至287頁、第289至295頁、第385至389頁） 2.張弼發持用行動電話門號0000000000號與被告持用行動電話門號0000000000號之通訊監察譯文（偵卷第69頁） 3.被告與張弼發交易之監視器錄影擷取畫面照片6張、車牌辨識系統擷取畫面照片1張（偵卷第69至71頁） 4.臺灣臺南地方法院110年聲監續字第281號通訊監察書暨電話附表（警卷第199至201頁） 5.指認犯罪嫌疑人紀錄表（張弼發指認）（偵卷第297至299頁） 6.門號0000000000號、0000000000號之通聯調閱查詢單（警卷第183、433頁） 謝秉杰販賣第二級毒品，處有期徒刑貳年陸月。扣案iPhone廠牌行動電話壹支（搭配門號0000000000號SIM卡壹張）、磅秤壹個、犯罪所得新臺幣貳仟元，均沒收。 14  110年7月15日17時52分許 臺南市○○區○○路000號（速邁樂加油站） 張弼發以持用門號0000000000號行動電話與謝秉杰所持用門號0000000000號行動電話聯繫後，雙方於左列時間、地點，以一手交錢一手交貨方式交易   甲基安非他命1包（重量不詳）2,000元 1.證人張弼發於警詢、偵訊時之證述（偵卷第267至287頁、第289至295頁、第385至389頁） 2.張弼發持用行動電話門號0000000000號與被告持用行動電話門號0000000000號之通訊監察譯文（偵卷第62至63頁） 3.被告與張弼發交易之監視器錄影擷取畫面照片15張、車牌辨識系統擷取畫面照片2張（偵卷第64至69頁） 4.臺灣臺南地方法院110年聲監續字第345號通訊監察書暨電話附表（警卷第203至205頁） 5.指認犯罪嫌疑人紀錄表（張弼發指認）（偵卷第297至299頁） 6.門號0000000000號、0000000000號之通聯調閱查詢單（警卷第183、433頁） 謝秉杰販賣第二級毒品，處有期徒刑貳年陸月。扣案iPhone廠牌行動電話壹支（搭配門號0000000000號SIM卡壹張）、磅秤壹個、犯罪所得新臺幣貳仟元，均沒收。 15  110年7月21日23時10分許 臺南市○○區○○路0段00號（麥當勞速食店） 張弼發以持用門號0000000000號行動電話與謝秉杰所持用門號0000000000號行動電話聯繫後，雙方於左列時間、地點，以一手交錢一手交貨方式交易   甲基安非他命1包（重量不詳）2,000元 1.證人張弼發於警詢、偵訊時之證述（偵卷第267至287頁、第289至295頁、第385至389頁） 2.張弼發持用行動電話門號0000000000號與被告持用行動電話門號0000000000號之通訊監察譯文（偵卷第59至62頁） 3.被告與張弼發交易之車牌辨識系統擷取畫面照片2張（偵卷第62頁） 4.臺灣臺南地方法院110年聲監續字第435號通訊監察書暨電話附表（警卷第207至209頁） 5.指認犯罪嫌疑人紀錄表（張弼發指認）（偵卷第297至299頁） 6.門號0000000000號、0000000000號之通聯調閱查詢單（警卷第183、433頁） 謝秉杰販賣第二級毒品，處有期徒刑貳年陸月。扣案iPhone廠牌行動電話壹支（搭配門號0000000000號SIM卡壹張）、磅秤壹個、犯罪所得新臺幣貳仟元，均沒收。